【裁判字號】    99,審訴,1654
【裁判日期】    990630
【裁判案由】    毒品危害防制條例
【裁判全文】
臺灣高雄地方法院刑事判決            99年度審訴字第1654號
公  訴  人  臺灣高雄地方法院檢察署檢察官
被      告  甲○○
上列被告因毒品危害防制條例案件，經檢察官提起公訴（99年度
毒偵字第2366號），嗣於本院準備程序中被告就被訴事實為有罪
之陳述，經本院告知簡式審判程序之旨，並聽取被告與公訴人之
意見後，合議庭裁定由受命法官獨任進行簡式審判程序，判決如
下：
    主  文
甲○○施用第一級毒品，累犯，處有期徒刑捌月；扣案之塑膠鏟
管壹支沒收。又持有第一級毒品，累犯，處有期徒刑參月，扣案
之第一級毒品海洛因貳包（均含包裝袋，檢驗前淨重分別為零點
零貳參、零點壹參陸公克；檢驗後淨重分別為零點零壹參、零點
壹貳陸公克）均沒收銷燬之。應執行有期徒刑拾月；扣案之第一
級毒品海洛因貳包（均含包裝袋，檢驗前淨重分別為零點零貳參
、零點壹參陸公克；檢驗後淨重分別為零點零壹參、零點壹貳陸
公克）均沒收銷燬之，塑膠鏟管壹支沒收。
    事  實
一、甲○○前於民國94年間因施用毒品案件，經本院以94年度毒
    聲字第1262號裁定送觀察、勒戒後，認無繼續施用毒品之傾
    向，於94年6 月13日執行完畢，並經臺灣高雄地方法院檢察
    署檢察官以94年度毒偵字第4089號不起訴處分確定。另於94
    年間因竊盜案件，經本院以94年度易字第1477號判處有期徒
    刑6 月確定，於95年4 月26日易科罰金執行完畢。於前開觀
    察、勒戒執行完畢釋放後5 年內，復基於施用第一級毒品海
    洛因之犯意，於99年4 月2 日12時許，在其位於高雄縣大寮
    鄉○○村○○街86號之住處內，將海洛因摻入香菸內，並以
    點燃香菸吸食之方式，施用第一級毒品海洛因1 次。另基於
    持有第一級毒品之犯意，於99年4 月3 日10時許，在高雄縣
    大寮鄉○○路之吉祥加油站附近，向真實姓名年籍不詳之人
    ，以新臺幣1,500 元之代價，購入第一級毒品海洛因2 小包
    而持有之。嗣甲○○於99年4 月2 日19時15分許，在高雄縣
    大寮鄉○○村○○路237 號前，因另案為警查獲，嗣於同年
    月3 日30分許，經其同意，由警在其上開住處執行搜索，並
    當場扣得其持有之上開第一級毒品海洛因2 小包（檢驗前淨
    重分別為0.023 、0.136 公克；檢驗後淨重0.013 、0.126
    公克）及塑膠鏟管1 支，並得其同意採集尿液送驗，結果呈
    可待因、嗎啡陽性反應，始悉上情。
二、案經高雄縣政府警察局林園分局報請臺灣高雄地方法院檢察
    署檢察官偵查起訴。
    理  由
一、本件被告甲○○所犯係死刑、無期徒刑、最輕本刑為3 年以
    上有期徒刑以外之罪，其於準備程序中就被訴事實為有罪之
    陳述，經本院告知簡式審判程序之旨，並聽取公訴人及被告
    意見後，合議庭裁定由受命法官獨任進行簡式審判程序，合
    先敘明。
二、訊據被告對於上揭時、地，施用第一級毒品海洛因、持有第
    一級毒品海洛因之事實，坦承不諱，而被告為警查獲所採之
    尿液檢體，經送臺灣檢驗科技股份有限公司以酵素免疫分析
    法及氣相層析質譜檢驗結果，呈現可待因、嗎啡陽性反應，
    此有臺灣檢驗科技股份有限公司濫用藥物實驗室- 高雄99年
    4 月15日第KＺ000000000000號濫用藥物尿液檢驗報告暨高雄
    縣政府警察局林園分局尿液真實姓名代號對照表各1 份在卷
    可稽，又扣案之白色粉末2 包，經送檢驗結果，確係第一級
    毒品海洛因成分，亦有高雄市立凱旋醫院99年5 月5 日高市
    凱醫驗字第12908 號濫用藥物成品檢驗鑑定書1 份在卷可憑
    。足徵被告之任意性自白核與事實相符，應堪信為真實，可
    採為本件論罪科刑之依據。是本件事證明確，被告施用第一
    級毒品、持有第一級毒品犯行，洵堪認定，應予依法論科。
三、按海洛因為毒品危害防制條例第2 條第2 項第1 款所稱之第
    一級毒品，不得施用、持有。次按觀察、勒戒或強制戒治執
    行完畢釋放後，5 年內再犯第10條之罪者，應依一般刑事訴
    訟程序予以起訴論罪科刑，此觀諸毒品危害防制條例第20條
    、第23條第2 項規定自明。被告前於94年間因施用毒品案件
    ，經本院以94年度毒聲字第1262號裁定送觀察、勒戒後，認
    無繼續施用毒品之傾向，於94年6 月13日執行完畢，並經臺
    灣高雄地方法院檢察署檢察官以94年度毒偵字第4089號不起
    訴處分確定，有臺灣高等法院被告前案紀錄表1 份在卷可參
    ，於前開觀察、勒戒執行完畢釋放後5 年內，復於99年4 月
    2 日12時許，施用第一級毒品海洛因1 次，則公訴人予以起
    訴，尚無不合，本院自得依法論科。
四、核被告所為，係犯毒品危害防制條例第10條第1 項之施用第
    一級毒品罪、第11條第1 項持有第一級毒品罪。被告所犯上
    開2 罪，犯意各別，行為互殊，應予分論併罰。被告有事實
    欄所載之前案紀錄，前於95年4 月26日執行完畢，有卷附臺
    灣高等法院被告前案紀錄表可按，其受有期徒刑執行完畢，
    5 年以內故意再犯有期徒刑以上之罪，為累犯，應加重其刑
    。本院審酌被告前因施用毒品案件，經勒戒、觀察程序，由
    檢察官不起訴處分後，仍不知悛悔，再次施用毒品自戕其身
    ，顯然缺乏戒絕毒品之決心，且被告前有毒品之前科紀錄，
    素行不良，惟念及被告坦承施用、持有第一級毒品之事實，
    且其行為尚未害及他人，並斟酌被告之犯罪動機、手段以及
    被告之智識程度等一切情狀，分別量處如主文所示之刑，並
    定其應執行刑，以資懲儆。另扣案之白色粉末2 包，經送檢
    驗結果係第一級毒品海洛因之情，已如上述，應依毒品危害
    防制條例第18條第1 項前段規定宣告沒收銷燬之，至前開第
    一級毒品海洛因之包裝袋包覆毒品，其上顯留有該毒品之殘
    渣，衡情自難與之剝離，亦應整體視之為毒品，連同該包裝
    併予宣告沒收銷燬之；此外，鑑驗耗用之海洛因既已滅失，
    自無庸宣告沒收銷燬之。另扣案塑膠鏟管1 支，係被告所有
    ，且係施用海洛因毒品所用之物，業據被告供承在卷，依刑
    法第38條第1 項第2 款規定，應予宣告沒收。
據上論斷，應依刑事訴訟法第273 條之1 第1 項、第284 條之1
、第299 條第1 項前段，毒品危害防制條例第10條第1 項、第11
條第1 項、第18條第1 項前段，刑法第11條、第47條第1 項、第
51條第5 款、第38條第1 項第2 款，判決如主文。
本案經檢察官杜妍慧到庭執行職務。
中    華    民    國    99    年     6    月    30    日
                  刑事第十庭    法  官  曾子珍
以上正本證明與原本無異。
如不服本判決，應於收受送達後10日內向本院提出上訴書狀。
中    華    民    國    99    年     6    月    30    日
                                書記官  李承悌
附錄本判決論罪科刑法條全文：
毒品危害防制條例第10條
施用第一級毒品者，處6月以上5年以下有期徒刑。
施用第二級毒品者，處3年以下有期徒刑。

司法院資訊處製作；財團法人民間司法改革基金會備份。
